臺灣彰化地方法院刑事判決              100年度易字第801號
公  訴  人  臺灣彰化地方法院檢察署檢察官
被      告  蔡志和
上列被告因違反毒品危害防制條例案件，經檢察官提起公訴（
100年度毒偵字第706號） 本院判決如下：
    主  文
蔡志和施用第二級毒品，累犯，處有期徒刑肆月，如易科罰金以
新台幣壹仟元折算壹日。
    事  實
一、蔡志和前於民國97年間因施用毒品案件，經臺灣雲林地方法
    院以97年度毒聲字第119號裁定送勒戒處所觀察、勒戒後，
    認無繼續施用毒品之傾向，於97年8月14日獲釋出勒戒處所
    ，並經臺灣雲林地方法院檢察署檢察官以97年度毒偵字第26
    3號為不起訴處分確定。其復於98年間，因施用第二級毒品
    案件，經本院以98年簡字第974號刑事判決判處有期徒刑3
    月，如易科罰金以新台幣1仟元折算1日確定，於99年7月8日
    縮短刑期執行完畢出監。詎其仍不知悔改，復基於施用第二
    級毒品甲基安非他命之犯意，於99年11月17日凌晨2時許，
    在雲林縣麥寮鄉○○村○○路65號住處，以將甲基安非他命
    置於玻璃管內，以火燒烤使之產生煙霧後吸食其煙霧之方式
    ，施用第二級毒品甲基安非他命1次。嗣於99年11月19日上
    午5時30分許，雲林縣麥寮鄉○○村○○路65號住處前，為
    警盤查，查其為列管毒品人口，經徵得其同意，採集其尿液
    送驗，結果呈安非他命、甲基安非他命陽性反應，始悉上情
    。
二、案經雲林縣警察局台西分局報告臺灣雲林地方法院檢察署檢
    察官呈請臺灣高等法院檢察署檢察長核轉臺灣彰化地方法院
    檢察署檢察官偵查起訴。
    理  由
一、本案被告蔡志和所犯係屬刑事訴訟法第376條第1款所列之最
    重本刑為3年以下有期徒刑、拘役或專科罰金之罪，本院爰
    依同法第284條之1之規定行獨任審判。查本案全部卷證，公
    訴人及被告均同意全部證據之證據能力，是後述所引用證據
    之證據能力均無疑義，合先敘明。
二、上開犯罪事實，業據被告蔡志和於本院審理中均坦承不諱，
    復有詮昕科技股份有限公司濫用藥物尿液檢驗報告、雲林縣
    警察局台西分局委託檢驗尿液代號與真實姓名對照認證單各
    1份附卷可稽，足徵被告之自白確與事實相符，堪以採信。
    至於其於警詢中，陳稱：伊施用第二級毒品甲基安非他命之
    間係於97年2、3月云云，非但與事實有違，且亦不符合醫學
    常理，故不可採信。是本件事證明確，被告之上開犯行洵堪
    認定，應依法論科。
三、按修正毒品危害防制條例就施用毒品者，僅於「初犯」及「
    5 年後再犯」二種情形，有其追訴條件之限制，即須於初犯
    經觀察、勒戒或強制戒治釋放後，5 年內均無施用毒品之行
    為，始能認其前所實施之觀察、勒戒或強制戒治已足遮斷毒
    癮，而得於5 年後再犯時，再予適用初犯之規定，重行觀察
    、勒戒等程序；倘5 年內已經再犯，被依法追訴處罰，縱其
    第3次（或第3次以上）施用毒品之時間在初犯釋放5 年以後
    ，即與「5年後再犯」之情形有別，且因已於「5年內再犯」
    ，顯見其再犯率甚高，原實施觀察、勒戒或強制戒治，已無
    法收其實效，而無5 年戒斷期之存在，自無再經觀察、勒戒
    及強制戒治之必要，應由檢察官逕行起訴，此有最高法院95
    年度台非字第59、65號判決及同年度第7次刑事庭會議決定
    足供參照。查本案被告前於97年間因施用毒品案件，經臺灣
    雲林地方法院以97年度毒聲字第119號裁定送勒戒處所觀察
    、勒戒後，認無繼續施用毒品之傾向，於97年8月14日獲釋
    出勒戒處所，並經臺灣雲林地方法院檢察署檢察官以97年度
    毒偵字第263號為不起訴處分確定。其復於98年間，因施用
    第二級毒品案件，經本院以98年簡字第974號刑事判決判處
    有期徒刑3月，如易科罰金以新台幣1仟元折算1日確定，於
    99年7月8日縮短刑期執行完畢出監，有臺灣彰化地方法院檢
    察署刑案資料查註紀錄表及臺灣高等法院被告前案紀錄表各
    1份在卷可考，則其再犯本件施用第二級毒品犯行，按諸前
    揭說明，自應逕行追訴。
四、核被告所為，係犯毒品危害防制條例第10條第2項之施用第
    二級毒品罪。被告持有第二級毒品進而施用，其持有第二級
    毒品之低度行為，應為其施用第二級毒品之高度行為吸收，
    不另論罪。又被告有上開犯罪事實欄所載之前科紀錄，有臺
    灣高等法院被告前案紀錄表、臺灣彰化地方法院檢察署刑案
    資料查註紀錄表各1份在卷可憑，則其於有期徒刑執行完畢
    後，5年內故意再犯本件有期徒刑以上之罪，為累犯，應依
    刑法第47條第1項之規定加重其刑。爰審酌被告之素行非佳
    ，及其施用毒品之動機、目的、方法、不知珍惜身體、施用
    毒品所生危害，暨犯後坦承犯行之態度等一切情狀，量處如
    主文所示之刑，並諭知易科罰金之折算標準，以示懲儆。
據上論斷，應依刑事訴訟法第299 條第1 項前段，毒品危害防制
條例第10條第2 項，刑法第11條前段、第47條第1 項、第41條第
1 項前段，判決如主文。
本案經檢察官黃顗雯到庭執行職務。
中    華    民    國   100    年    11    月    30    日
                  刑事第三庭          法  官  洪志賢
以上正本證明與原本無異。
如不服本判決應於收受判決後10日內向本院提出上訴書狀，並應
敘述具體理由；其未敘述上訴理由者，應於上訴期間屆滿後20日
內向本院補提理由書（均須按他造當事人之人數附繕本）「切勿
逕送上級法院」。
中    華    民    國   100    年    11    月    30    日
                                      書記官  許億先
附錄本案論罪科刑法條全文：
毒品危害防制條例第10條
施用第一級毒品者，處 6 月以上 5 年以下有期徒刑。
施用第二級毒品者，處 3 年以下有期徒刑。